【裁判字號】    89,毒抗,415
【裁判日期】    891110
【裁判案由】    觀察、勒戒
【裁判全文】
臺灣高等法院臺南分院刑事裁定          八十九年度毒抗字第四一五號      潛
      抗  告  人  甲  ○  ○
右列抗告人因觀察、勒戒案件，不服臺灣臺南地方法院中華民國八十九年九月二十八
日裁定（八十九年度毒聲字第二八二四號），提起抗告，本院裁定如左：
      主      文
抗告駁回。
      理      由
一、本件抗告意旨略以：抗告人堅決否認有吸用安非他命，本件台南縣衛生局尿液檢
    驗報告，雖認抗告人尿液呈陽性反應，抗告人實感莫明亦屬冤枉，蓋安非他命檢
    驗步驟分為「篩檢」及確認，篩檢所採用之方法極有可能產生干擾因素，如果服
    用其他藥物，尿液亦會出現安毒反應，應經過氣相質譜儀分析法確認方為正確，
    且一般案例中亦常有服用如感冒糖漿之藥物，而造成假陽性反應，亦經法院判決
    在案，而一般衛生局所檢驗方式為普通篩檢法，常有疏漏誤判結果，系爭尿液雖
    呈陽性反應，仍難論抗告人有吸食安非他命，須再送刑事警察局或法務部調查局
    進一步鑑定，以明真相云云。
二、經查：抗告人於民國（下同）八十九年六月十八日之前四日內某時，在不詳地點
    施用第二級毒品安非他命，為警於八十九年六月十八日採其尿液經送驗結果，呈
    安非他命陽性反應，雖經抗告人矢口否認，然抗告人為警查獲時所採集之尿液經
    送檢驗結果呈陽性反應，有台南縣衛生局於八十九年六月三十日所出具之尿液檢
    驗報告附卷可稽，抗告人有施用毒品之犯行，再犯毒品危害防治條例第十條第二
    項施用毒品罪，應堪認定。原裁定法院依毒品防制條例第二十條第三項前段、觀
    察勒戒處分執行條例第三條第一項之規定，裁定將抗告人送勒戒處所觀察、勒戒
    ，經核並無違誤。抗告意旨質疑台南縣衛生局驗尿報告之篩檢法，請求再送往刑
    事警察局或法務部調查局進一步鑑定云云。惟查依行政院衛生署藥物食品檢驗局
    八十四年二月二十二日藥檢一字第八四○○六三九號函所示；「依Accusign（屬
    免疫學分析法）原廠提供資料顯示，該產品對尿液中除甲基安非他命外之其他藥
    物，有可能呈甲基安非他命陽性反應，但尿液檢驗單位若再以Toxi－Lab乙醛檢
    驗尿液，應可剔除上述偽陽性反應」。本件抗告人尿液係由台南縣衛生局採用免
    疫分析法及「Toxi－Lab」法檢驗，有安非他命陽性反應，有上開台南縣衛生局
    八十九年六月二十七日衛收字第八九○一五三二八號尿液檢驗成績書可稽，當無
    錯誤可能，抗告人請求再送刑事警察局或法務部調查局鑑定，尚無必要，抗告人
    以之提起抗告，非有理由，應予駁回。
三、據上論結，應依刑事訴訟法第四百十二條，裁定如主文。
中  華  民  國      八  十  九      年      十一      月      十        日
                                臺灣高等法院臺南分院刑事第五庭
                                    審判長法官  茆    臺    雲
                                          法官  李    文    福
                                          法官  蔡    長    林
右正本證明與原本無異。
不得抗告。
                                    法院書記官  李    培    薇
中  華  民  國      八  十  九      年      十一      月     十  三     日


司法院資訊處製作；財團法人民間司法改革基金會備份。
